# Adrian Felipe Villamil Arias

Ingeniero de sistemas con especialización en ingeniería de software.

Experiencia en desarrollo de aplicaciones web orientado a Front-End como lo son ReactJS, Material UI, TypeScript, CSS-In-JS, NextJS, HTML, CSS y JavaScript. También he trabajado con algunos lenguajes de programación como lo son Java y Python.



Me considero una persona responsable con las tareas que se me asignan, con buen manejo de las relaciones con el equipo de trabajo, dispuesto a aceptar críticas y errores; y siempre con la disposición de seguir aprendiendo nuevas tecnologías.

**Dirección:** Calle 14 B # 33 - 04 **Ciudad:** Villavicencio - Meta **Teléfono:** (+57) 3012604294

**Correo:** adrian.villamil@unillanos.edu.co **Github:** https://github.com/adrian-villamil

#### **HABILIDADES**

- Responsable en el trabajo.
- Flexibilidad al cambio.
- Resistencia a la presión.

#### **IDIOMAS**

• **Español:** Nativo.

• Inglés: B1.

#### **EXPERIENCIA**

Ingecinco Ltda, Villavicencio - Auxiliar Administrativo Contable

Julio 2015 - Julio 2021

 Responsable en la contabilidad mediante la generación de reportes electrónicos con un software de contabilidad y finanzas llamado Helisa.

BitPointer SAS - Desarrollador Frontend Junior

Febrero 2023 - Actualidad

 Desarrollo de software para aplicaciones web orientado a frontend con ReactJS, Material UI y TypeScript.

# **FORMACIÓN**

**Universidad de los Llanos, Villavicencio** - Especialización en ingeniería de Software

Julio 2014 - Octubre 2022

# Universidad de los Llanos, Villavicencio - Ingeniería de Sistemas

Julio 2014 - Octubre 2022

# Institución Educativa Francisco Torres León, Restrepo - Bachillerato

Enero 2011 - Diciembre 2012

### Colegio Departamental de la Esperanza - Bachillerato

Enero 2006 - Diciembre 2010

# **REFERENCIAS**

#### Referencia Laboral

Nombre: Erika Rodríguez Teléfono: (+57) 3103264321

Correo: kikarodriguezcespedes@gmail.com

#### **Referencia Personal**

Nombre: Alejandra Villamil Teléfono: (+57) 3203682517

Correo: mavillamil@fucsalud.edu.co

#### **SOFTWARE**

# Lenguajes de Programación

Java

Python

JavaScript

#### **Frameworks**

ReactJS

NextJS

#### Front-End

• HTML

CSS

JavaScript

TypeScript

#### Librerías de UI

MaterialUI

#### **CERTIFICADOS**

- Certificado de Inglés
- Diploma como Ingeniero de Sistemas
- Diploma como Especialista en Ingeniería de Software
- Scrum Master Professional Certificate SMPC
- Curso de Frontend Developer
- Curso Práctico de Frontend Developer
- Curso Básico de JavaScript
- Curso Práctico de JavaScript
- Curso de Closures y Scope en JavaScript
- Curso de ECMAScript 6+
- Curso de Asincronismo con JavaScript
- Curso de Gestión de Dependencias y Paquetes con NPM
- Curso Profesional de JavaScript
- Curso de Manipulación del DOM
- Curso de Frameworks y Librerías de JavaScript
- Curso de Introducción a ReactJS
- Curso de ReactJS: Patrones de Render y Composición
- Curso de ReactJS: Manejo Profesional del Estado
- Curso de ReactJS: Navegación con React Router
- Curso de Webpack
- Curso Práctico de ReactJS
- Curso Profesional de ReactJS y Redux
- Curso de ReactJS Avanzado
- Curso de ReactJS con TypeScript
- Curso de NextJS